臺灣士林地方法院交通事件裁定　　　　　　　　　　九十一年度交聲字第三七號
　　原處分機關　臺北巿交通事件裁決所
　　受處分人
　　即異議人　　甲○○
右列受處分人因違反道路交通管理處罰條例案件，對於臺北市交通事件裁決所九十一
年三月二十九日北市裁三字第駕裁二二─Ｚ000000000號所為之處分，聲明
異議，本院裁定如左：
    主  文
異議駁回。
    理  由
一、按高速公路管理機關或內政部警政署國道公路警察局於必要時，得發布命令，指
    定時段於高速公路特定匝、環道、路段、及其車道，禁止或車輛通行，又按汽車
    行駛於高速公路而不遵管制之規定者，處汽車駕駛人新臺幣三千元以上六千元以
    下之罰鍰，高速公路交通管制規則第十七條第三項、罰條例第三十三條第一項前
    段分別定有明文，且同條例第六十三條第一項第一款規定：違反第三十三條者，
    除依原條款處罰鍰外，並記違規點數一點。
二、本件受處分人即異議人甲○○於九十一年二月九日八時三十五分許，駕駛ＤＷ─
    七八二七號自小貨車，在國道一號高速公路南向東湖匝道入口處，經警攔停舉發
    「高乘載時段行駛」違規，依違反道路交通管理處罰條例第三十三條第一項、處
    新臺幣三千元罰鍰，併依同條例第六十三條第一項第一款規定記違規點數一點。
三、受處分人即異議人甲○○固坦承於前開時地駕駛ＤＷ─七八二七號自小貨車，在
    高乘載時段之國道一號高速公路南向東湖匝道入口處，經警攔停舉發，惟辯稱：
    係標示不明，該標示牌記載乘載四人以上之小客車進入，但係為小貨車，不受管
    制，且在場之一員警指示其駛入該匝道云云，惟查：九十一年二月九日係於九十
    一年之春節連續假日期間，於該日七時至十三時，國道一號公路基隆至彰化段實
    施高乘管制，管制時段內各入口匝道僅允許大客車、計程車、乘載四人以上之小
    客車進入，且主管機關業已透過報章媒體發佈新聞，且於各匝道入口處均設有「
    僅允許大客車、計程車、乘載四人以上之小客車進入」之標示牌等情，此有內政
    部國道公路警察局第一警察大隊公函在卷可稽，受處分人即異議人甲○○所駕駛
    之ＤＷ─七八二七號自小貨車，並非屬於大客車、計程車、乘載四人以上之小客
    車之車輛，於該管制時段，自不得進入該匝道入口，此為當然之解釋，再者，證
    人即本件舉發之國道第一警察隊汐止分隊員警黃俊銘於本院證稱：「（問：本件
    是否你舉發﹖）是，（問：違規過程如何﹖）該時段是高乘載管制，該交流道下
    方是請縣市分局員警，先過濾車輛是否符合高乘載管制，當時該處有豎立高乘載
    管制之標示牌，本件受處分人所稱第一關卡同意其進入，應為不實，因該交流道
    進口有設關卡管制，高速公路局及分局均有設標示牌，受處分人先稱不知道是高
    乘載管制，後又稱是人家（第一關卡員警）讓他進入，我請他找該員警過來，之
    後受處分人拒在舉發單上簽名。（問：為何有該車車籍資料﹖）因攔停後即要求
    受處分人出示駕照、行照，我們當時是在匝道儀控處攔檢，當時受處分人是自小
    貨車人，我不記得有乘載幾人，但依高乘載管制規定自小貨車不能上高速東路，
    小客車要乘滿四人始得上高速公路」等語，證人與受處分人即異議人甲○○並無
    仇怨，殊無設詞誣陷，致入己身於偽證重罪危險之理，且證述之內容詳盡，所為
    證言自堪採信，況交通警員掣單舉發違反道路交通管理處罰條例所列之違規事實
    ，本質上為行政處分，係公務員基於職務上權責，依法就特定之具體事件所為具
    公法上效果之單方行政行為，基於公務員為公法上行為具有公信力之原則，其依
    法作成之行政處分所認定之事實當可被推定為真正，本此公信原則，立法者乃賦
    予行政機關制定違反道路交通事件統一裁罰標準及處理細則，使執勤警員得當機
    處分（參見上開細則第二十三條），以達其維護交通秩序、公眾安全之行政目的
    ，本件違規事實，依前揭證述，至臻明確，受處分人雖執前情聲明不服，尚難採
    信，本院復查無確據足資證明本件有捏造事實違法取締之情事，則執勤警員本其
    維護交通秩序、公眾安全職責所為之舉發，自應受到合法、正確之推定。綜上所
    述，受處分人既有前揭違規情事，原處分機關以受處分人之駕車違規行為，影響
    高速公路行車安全與秩序，援引首揭規定，依法裁罰，並無不當，本件異議為無
    理由，應予駁回。
四、據上論斷，應依道路交通案件處理辦法第十九條，裁定如主文。
中      華      民      國      九十一      年    五    月    二十九    日
                                    臺灣士林地方法院交通法庭
                                        法  官  蔡  明  宏
右正本證明與原本無異。
如不服本裁定應於送達後五日內向本院提出抗告狀。
                                        書記官  陳  漢  朝
中      華      民      國      九十一      年    六    月      六      日
